【裁判字號】    89,上易,2102
【裁判日期】    900118
【裁判案由】    侵占
【裁判全文】
臺灣高等法院臺南分院刑事判決               八十九年度上易字第二一二號 Ｇ
      上  訴  人
      即  被  告  甲  ○  ○
右上訴人因侵占案件，不服臺灣雲林地方法院八十九年度易字第七六二號，中華民國
八十九年十月三十一日第一審判決（起訴案號：臺灣雲林地方法院檢察署八十九年度
偵字第三八八○號）提起上訴，本院判決如左：
      主      文
上訴駁回。
甲○○緩刑伍年，緩刑期內付保護管束。
      事      實
一、甲○○於民國八十八年一月十二日至八十九年三月二十一日間在裕舜汽車股份有
    限公司（下稱裕舜公司）從事業務員工作，職司車輛販售及車款、保險費之收繳
    等業務，係從事業務之人，竟基於意圖為自己不法之所有之概括犯意，先於八十
    九年一月間某日，在雲林縣褒忠鄉○○路六二六號李旻霙住處，向李旻霙收取欲
    繳交予裕舜公司之購車款項新台幣（下同）二十三萬九千元後，隨即將之侵吞入
    己，並花用一空；同年二月間某日，又基於同前犯意，在雲林縣元長鄉○○路三
    三之七號吳傅碧夜住處，向吳傅碧夜收取欲繳交予裕舜公司之購車款項十七萬九
    千元後，亦隨即將之侵吞入己，並花用一空，因而連續侵占裕舜公司之售車款共
    計四十一萬八千元。
二、案經裕舜公司訴由臺灣雲林地方法院檢察署檢察官偵查起訴。
      理      由
一、訊之上訴人即被告甲○○對右揭犯罪事實，皆坦承不諱，核與裕舜公司之告訴代
    理人李志明所指訴情節相符，並經證人李旻霙、吳傅碧夜到庭證述屬實。事證明
    確，被告侵占罪行堪予認定。
二、核被告甲○○所為，係犯刑法第三百三十六條第二項之業務侵占罪。其先後二次
    業務侵占犯行，時間緊接，犯罪構成要件相同，顯係基於概括之犯意為之，應依
    連續犯之規定以一罪論，並加重其刑。原審法院判決因以事證明確，適用刑法第
    五十六條、第三百三十六條第二項，罰金罰鍰提高標準條例第一條前段之規定，
    並審酌被告僅因缺錢花用即將公款侵吞入己犯罪之動機、目的、手段、品行、智
    識程度、侵占之數額及犯罪後坦承犯行態度良好等一切情狀，量處有期徒刑一年
    。原審判決認事用法均無不合，量刑亦稱妥適，被告上訴意旨謂量刑過重，指摘
    原判決不當，並無可取，為無理由，應予駁回。又被告素行良好，前此未曾受有
    期徒刑以上刑之宣告，有本院被告全國前案紀錄表可稽，其因一時貪念，而罹刑
    典，事後已坦承犯行，深具悔意，且已賠償部分款項，被害人願原諒被告請求給
    予自新機會，有告訴人出具陳訴狀在卷足憑，被告經此刑之宣告後，應知警惕，
    而無再犯之虞，本院因認暫不執行其刑為適當，併予以宣告緩刑伍年，以勵自新
    。又斟酌其犯罪之性質，及被告之年齡，本院認有保護管束之必要，因此於緩刑
    期內付保護管束。
據上論斷，應依刑事訴訟法第三百六十八條，刑法第七十四條第一款、第九十三條第
一項判決如主文。
本案經檢察官王碧霞到庭執行職務。
中    華    民    國      九十      年      一      月      十八        日
                                  臺灣高等法院臺南分院刑事第四庭
                                      審判長法官  徐    財    福
                                            法官  蔡    崇    義
                                            法官  宋    明    蒼
右正本證明與原本無異。
不得上訴。
                                      法院書記官  余    素    美
中    華    民    國      九十      年      一      月     十九         日
附錄法條：
刑法第三百三十六條：對於公務上或因公益所持有之物，犯前條第一項之罪者，處一
                    年以上七年以下有期徒刑，得併科五千元以下罰金。
                    對於業務上所持有之物，犯前條第一項之罪者，處六月以上五
                    年以下有期徒刑，得併科三千元以下罰金。
                    前二項之未遂犯罰之。


司法院資訊處製作；財團法人民間司法改革基金會備份。
